【裁判字號】    94,訴,2559
【裁判日期】    951011
【裁判案由】    損害賠償
【裁判全文】
臺灣臺中地方法院民事判決  94年度訴字第2559號
原      告  冠傑行銷有限公司
法定代理人  甲○○
訴訟代理人  戊○○
            乙○○
被      告  和美力國際有限公司
法定代理人  丙○○
訴訟代理人  陳浩華律師
上列當事人間請求損害賠償事件，經本院於中華民國95年9月21
日言詞辯論終結，判決如下：
    主      文
原告之訴及假執行之聲請均駁回。
訴訟費用由原告負擔。
    事實及理由
甲、程序方面：
壹、被告經合法通知，未於最後言詞辯論期日到場，核無民事訴
    訟法第386條各款所列情形，爰依原告之聲請，由其一造辯
    論而為判決。
貳、訴狀送達後有擴張或減縮應受判決事項之聲明者，原告得變
    更或追加他訴，民事訴訟法第255條第1項第3款定有明文。
    原告提起本訴時，原聲明請求被告給付新台幣 (下同)141
    萬7526元及自起訴狀繕本送達翌日起至清償日止，按年息5%
    計算之利息，嗣於民國95年3月16日行言詞辯論時，當庭提
    出民事減縮訴之聲明狀，將聲明減縮為如後所示，固屬訴之
    變更，惟原告聲明之減縮，本無庸得被告之同意，揆諸前揭
    法條，原告所為訴之變更，應屬合法。
乙、實體方面：
壹、原告起訴主張：兩造於93年6月間，簽訂貨品銷售合約 (下
    稱系爭合約)，由原告向被告購買訴外人鴻鷹世界股份有限
    公司 (下稱鴻鷹公司)製作之動畫片「飲茶`s」之週邊商品
    ，至全家便利商店銷售，並已依約二度向被告購買各103萬
    5000元、22萬4200元之商品。而簽約前被告曾提出一份由鴻
    鷹公司規劃之媒體計畫，且承諾播出該媒體計畫上所載之動
    畫影片，原告始願與被告簽訂系爭合約。詎嗣後被告未履行
    合約義務，依前揭媒體計畫在公共電視及台灣電視播出動畫
    影片，致原告受有商品遭退貨庫存數量合計達72萬5549元，
    原告乃發存證信函，定20日之期限催告被告履行，倘未於期
    限內履約，則於期限屆滿時解除系爭合約，為此爰依民法第
    259條、第260條之規定提起本訴等語。並聲明: (1)被告應給
    付原告72萬5549元，及自民事減縮訴之聲明狀送達翌日起至
    清償日止，按年息5%計算之利息；(2)願供擔保，請准宣告假
    執行。
貳、被告則以：被告係獲鴻鷹公司授權，得在相關產品上標示經
    授權使用之卡通肖像，系爭合約簽訂後被告均依約履行給付
    義務，並無違約情事，至於前揭媒體計畫應由鴻鷹公司上映
    ，非由被告負責，原告係為明暸產品在市面上的能見度，始
    要求被告提供媒體計畫；媒體計畫中之公共電視部分確實有
    播出，台灣電視除於奧運期間未播出外，其他期間亦有播出
    ；原告並未受有損害，且飲茶之商品行銷已盡相當之推廣，
    原告銷售情況欠佳，係其產品本身是否受歡迎之問題，前揭
    媒體計畫縱未播出，亦與原告主張之損害無因果關係；被告
    未曾收受原告所發之存證信函等語資為抗辯。並聲明: 除如
    主文所示外，並陳明如受不利判決願供擔保請准宣告免為假
    執行。
參、得心證之理由：
一、當事人主張有利於己之事實者，就其事實有舉證之責任，民
    事訴訟法第277條前段定有明文。主張法律關係存在之當事
    人，須就該法律關係發生所須具備之特別要件，負舉證責任
    （最高法院48年台上字第887號判例參照）。
二、原告主張其與被告於93年6月間簽訂系爭合約，由原告向被
    告購買鴻鷹公司製作之動畫片「飲茶`s」之週邊商品，至全
    家便利商店銷售，並已二度向被告購買各103萬5000元、22
    萬4200元商品之事實，為被告所不爭執，固堪信為真正。
三、原告另主張被告曾承諾播出前揭媒體計畫上所載之動畫影片
    ，亦即被告負有播出該媒體計畫上所載動畫影片之義務之事
    實，既為被告否認，揆諸上開舉證責任分配之法則，原告自
    應就該部分有利於己之特別要件事實負舉證責任。
四、原告雖提出被告前所交付之「飲茶`s」媒體計畫影本1件，
    作為被告曾承諾播出該媒體計畫上所載動畫影片之證據，惟
    觀諸該媒體計畫所載內容，規劃者係鴻鷹公司公司，並非被
    告，其上亦無隻字片語提及被告有承諾播出該媒體計畫上所
    載之動畫影片，是該媒體計畫，充其量僅能作為被告簽訂契
    約時曾提供該部分資訊予原告，藉以提高原告與被告簽訂契
    約之誘因而已，尚不能據此即認為被告負有播出該媒體計畫
    上所載動畫影片之契約義務；又鴻鷹公司係「飲茶`s」系列
    之專屬權利人，被告則係與鴻鷹公司簽約，由鴻鷹公司授權
    被告得以自行生產銷售或委託製造自行銷售方式，在鉛筆、
    起毛布材質鉛筆頭套、毛巾布小方巾、馬口鐵材質胸章、Ｐ
    ＶＣ材質貼紙等品項上，使用「飲茶`s」系列等相關作品之
    被授權廠商，此有被告提出之「飲茶`s」系列授權協議書影
    本1件可稽，且綜觀該協議書全文，並無被告得要求鴻鷹公
    司須依「飲茶`s」媒體計畫播出動畫影片之記載，則獲鴻鷹
    公司授權得在上開產品上使用「飲茶`s」系列等相關作品之
    被告，尚且無權要求鴻鷹公司依「飲茶`s」媒體計畫播出動
    畫影片，若謂被告與原告簽訂系爭合約時，就非其自行規畫
    （由鴻鷹公司規畫），且無請求播出權之「飲茶`s」媒體計
    畫，會承諾原告播出該媒體計畫上所載之動畫影片，亦即使
    之成為兩造間契約之一部，亦與理不合。此外，原告就該部
    分有利於己之特別要件事實，復未能另行舉證以實其說，該
    部分之主張，自難採憑。
四、再進一步言，縱認被告曾承諾播出前揭媒體計畫上所載之動
    畫影片，而負有播出該媒體計畫上所載動畫影片之義務，惟
    就原告主張被告未履行播出義務之公共電視部分，鴻鷹公司
    確曾於93年7月2日與公共公視簽約，授權公共電視自93年7
    月1日起至94年6月30日止，在公共電視播映Ｙａｍｕｃｈｅ
    `s名片經典系列，並已如期播出之事實，除據被告提出授權
    同意書影本1件為證外，並經證人即鴻鷹公司業務行銷專員
    丁○○於本院95年8月17日行言詞辯論時證述明確，原告該
    部分之主張，顯與事實不符；另被告所負播出該媒體計畫上
    所載動畫影片之義務，其功能殆係在促進實現主給付義務，
    使債權人之給付利益獲得最大可能滿足之輔助功能（即原告
    向被告所購買「飲茶`s」週邊商品能獲得廣大消費者之認同
    ，進而促進銷售量），核該給付義務之性質，當屬契約之附
    隨義務，而就前揭媒體計畫上所載台灣電視部分，依證人丁
    ○○於本院前開言詞辯論時所證，固未能按期播出，然該附
    隨義務之違反，亦不得構成解除契約之理由（最高法院86
    年度台上字第440號判決意旨參照），原告徒執上開理由，
    據以表示解除兩造間之契約，亦屬無據。
五、原告既未能舉證被告依系爭合約負有播出前揭媒體計畫上所
    載動畫影片之義務，且被告縱有履行義務，惟原告主張被告
    未履行播出義務之公共電視部分，實際上業已如期播出，台
    灣電視部分，雖未能按期播出，但該附隨義務之違反，亦不
    得構成解除契約之理由，均有如前述，則原告以被告未履行
    該義務為由，發存證信函催告被告履行及解除系爭合約，自
    非合法，不生契約解除之效力。從而原告以系爭合約業經解
    除，並本於民法第259條、第260條之規定提起本訴，請求被
    告回復原狀及賠償損害，為無理由，應予駁回。
六、原告之訴既經駁回，其假執行之聲請亦失所附麗，應併駁回
    之。
肆、本件事實已臻明確，兩造其餘攻擊防禦及證據調查，均與本
    案之判斷不生影響，自勿庸一一審酌論列，併此敘明。
據上論結，本件原告之訴為無理由，依民事訴訟法第385條第1項
前段、第78條，判決如主文。
中    華    民    國    95    年    10   月    11     日
                  民事第二庭庭  法  官  劉長宜
正本係照原本作成。
如對本判決上訴，須於判決送達後20日內向本院提出上訴狀（須
附繕本）。
中    華    民    國    95    年    10   月    11     日
                                書記官


司法院資訊處製作；財團法人民間司法改革基金會備份。
